最　高　行　政　法　院　裁　定
　　　　　　　　　　　　　94年度裁字第00533號
上　訴　人　奎達國際開發有限公司
代　表　人　丙○○
訴訟代理人　乙○○
被 上訴 人　經濟部智慧財產局
代　表　人　丁○○
參　加　人　金東霖有限公司
代　表　人　甲○○
上列當事人間因商標異議事件，上訴人對於中華民國92年9月4日
臺北高等行政法院91年度訴字第2891號判決，提起上訴，本院裁
定如下：
　　主  文
上訴駁回。
上訴審訴訟費用由上訴人負擔。
　　理  由
一、按對於高等行政法院判決之上訴，非以其違背法令為理由，
    不得為之，行政訴訟法第242條定有明文。同法第243條第1
    項規定，判決不適用法規或適用不當者，為違背法令；而判
    決有第243條第2項所列各款情形之一者，其判決當然違背法
    令。又提起上訴，應以上訴狀表明上訴理由並應添具關於上
    訴理由之必要證據，復為同法第244條第1項第4款及第2項所
    明定。準此，當事人提起上訴，如以原審判決有行政訴訟法
    第243條第1項不適用法規或適用不當為理由時，其上訴狀應
    有具體之指摘，並揭示該法規之條項或其內容；如以原審判
    決有第243條第1項所列各款情形之當然違背法令為理由時，
    其上訴狀應揭示合於該款之事實。如上訴狀未依此項方法表
    明，或其所表明者，顯與上開法條規定之情形不相合時，即
    難認為已對原審判決之違背法令有具體之指摘，其上訴自難
    認為合法。
二、本件上訴意旨略謂：(一)按商標圖樣相同或近似於他人著名之
    商標或標章，有致公眾混淆誤認之虞者，不得申請註冊，為
    商標法第37條第7款所明定。該條款之適用，係指以不公平
    競爭之目的，非出於自創而抄襲他人已使用之商標或標章申
    請註冊並有致公眾誤信之虞者；又該款所稱著名商標或標章
    指有客觀證據足以認定該商標或標章已廣為相關事業或消費
    者所普遍認知者，復為商標法施行細則第31條明文規定。所
    謂有致公眾誤信之虞者，則以商標本身有使人誤認其所表彰
    之商品性質、品質、產地或其為他人生產、製造、加工、揀
    選、批售經紀而購買之虞，即有其適用，並不以被襲用之商
    標夙著盛譽為必要，本院72年判字第350號判例參照。是以
    ，商標法第37條第7款規範之意旨在保護消費者之利益，使
    消費者免於因受欺瞞而誤購非消費者所認同商標之商品。(二)
    查上訴人係從事電視購物之服務及銷售，早於86年起即銷售
    「金東霖立即朔」商標之瘦身產品，有上訴人產品之包裝盒
    影本乙張，臺北市政府衛生局於87年6月18日來函提及金東
    霖立即塑食品組合產品電視廣告事宜、臺北市政府衛生局於
    87年2月19日來函提及金東霖膠囊食品電視廣告事宜、臺北
    市政府衛生局於89年6月16日提及金東霖立即朔產品電視廣
    告事宜、上訴人自86年起向工廠訂購立即瘦產品之購貨發票
    影本計27張、上訴人自86年起銷售該產品之銷售發票計15張
    、87年度銷售發票計123張、88年度銷售發票計49張可證，
    由以上資料可知，早於系爭商標申請日89年6月12日前，上
    訴人即以近似之金東霖立即朔商標使用於近似之營養保健食
    品，且於電視、車廂大量廣告促銷，一般商品購買人對其商
    標商品之信譽及品質有一定之認識，因此參加人以系爭商標
    申請註冊於醫療補助用營養製劑，顯欲利用上訴人之商標信
    譽混淆視聽，促銷自己商品，實有商標法第37條第7款規定
    之適用。(三)次按商標圖樣相同或近似於他人先使用於同一商
    品或類似商品之商標，而申請人因與該他人間具有契約、地
    緣、業務往來或其他關係，知悉他人商標存在者，不得申請
    註冊，為商標法第37條第14款所明定。(四)金東霖立即朔係由
    上訴人首創使用，上訴人與參加人由於業務合作關係，曾共
    同銷售該商標之產品，銷售業績向來不錯，此點可由參加人
    自86年起提供連續之損益表予上訴人可資證明雙方確有合夥
    ，同時一併附上參加人要求妙居興業有限公司付款明細，該
    公司與參加人為關係企業，此點可由雙方變更事項卡之股東
    相近可資證明，倘若雙方未合作，上訴人何來獲得參加人如
    此完整且連續性之損益表，未料參加人於89年間在未知會上
    訴人之情形下，將該產品之商標擅自向被上訴人申請註冊，
    而今反倒要求上訴人不得使用該商標，故參加人顯係因業務
    往來，得知上訴人商標之存在，揆諸商標法第37條第14款之
    規定，系爭商標亦屬不應核准。(五)上訴人曾於91年3月6日對
    參加人之商標審定第989219號「麗即朔」提起異議，經被上
    訴人審查為異議成立之處分，由於該案與本案之附件皆相同
    ，且由該審定書中可看出被上訴人係承認上訴人所附之電視
    媒體廣告宣傳及銷售之發票，承認上訴人有持續銷售據爭商
    標商品之事實及上訴人與參加人間有業務合作關係，故以商
    標法第37條第14款之規定撤銷參加人之「麗即朔」商標。(六)
    上訴人於原審庭訊時提出之廣告錄影帶係上訴人播放於電視
    購物上，該廣告帶內容同時以語音說明立即朔產品並出現產
    品實物，可證實上訴人所提及之「立即瘦」、「立即塑」、
    「立即朔」等產品，事實上均為同一產品「金東霖立即朔」
    。(七)至被上訴人指稱上訴人產品之包裝盒影本未標示製造日
    期，係因上訴人早將86年之貨物銷售一空，不可能留有86年
    當時銷售之產品，若上訴人現將產品另標示當時銷售之日期
    ，並非難事，但上訴人認為即使如此被上訴人亦難採信其日
    期之標示。綜上所陳，系爭商標「金東霖立即朔」係抄襲上
    訴人早先使用之商標「金東霖立即朔」及「立即朔」，其所
    指定使用之醫療補助用營養劑與上訴人使用之營養保健食品
    性質近似，明顯企圖欲搭上訴人具知名度商標便車圖利，難
    謂無使一般消費者對其商品來源及產製主體發生混淆誤認誤
    信而購買之虞，實有違商標法第37條第7款及第14款之規定
    ，應不得核准審定云云。
三、經查本件上訴理由(一)、(二)、(三)、(四)、(五)部分，核與上訴人在
    商標異議理由書、訴願理由書及原審行政訴訟起訴理由狀相
    同，無非一再述說上訴人在原審訴訟程序實體法律關係之理
    由，並未表明原判決有何不適用法規或適用不當之違背法令
    情事。另上訴理由(六)、(七)部分，係就其所提示之廣告錄影帶
    及包裝盒影本之證據力為補充之說明，而其對於原判決究有
    如何違背法令情事，亦無一語指及，揆之首揭規定，本件上
    訴即難認為合法，應予駁回。
四、依行政訴訟法第249條第1項前段、第104條、民事訴訟法第
    95條、第78條，裁定如主文。
中    華    民    國    94    年    3    月    31     日
                  第三庭審判長法  官　廖　政　雄
                              法  官　林　清　祥
                              法  官　鍾　耀　光
                              法  官　姜　仁　脩
                              法  官　胡  國　棟
以  上  正  本  證  明  與  原  本  無  異
中    華    民    國    94    年    3    月    31     日
　　　　　　　　　　　　　　　書記官　蘇　金　全
